【裁判字號】    95,訴,232
【裁判日期】    950609
【裁判案由】    返還消費借貸款
【裁判全文】
臺灣新竹地方法院民事判決               95年度訴字第232號
原      告  台灣中小企業銀行股份有限公司
法定代理人  戊○○
訴訟代理人  乙○○
被      告  丁○○
            丙○○
            甲○○
                        號
上列當事人間請求返還消費借貸款，本院於民國九十五年五月二
十六日言詞辯論終結，判決如下：
    主      文
被告應連帶給付原告新臺幣柒拾肆萬玖仟肆佰伍拾玖元，及自民
國九十四年十二月二十五日起至清償日止，按年利率百分之十點
三四計算之利息，暨逾期在六個月以內部分，按上開利率百分之
十，逾期超過六個月部分，按上開利率百分之二十計算之違約金
。
訴訟費用由被告連帶負擔。
    事實及理由
一、原告主張：
  (一)被告丁○○於民國九十四年一月二十一日邀同被告丙○○、
    甲○○為連帶保證人向原告借款，並簽立借據及授信約定書
    ，向原告借款新臺幣（下同）一百萬元，約定借款期間自九
    十四年一月二十四日起至九十七年一月二十四日止，依年金
    法，按月攤還本息，借款利息之計付方式按原告當時基準利
    率加年利率百分之六點八六計付遲延利息、違約金及期限利
    益喪失等權益關係。
  (二)惟被告丁○○於繳納九十四年十一月二十四日止之借款本息
    後，即未再按期繳納足額之本息，並於九十五年三月十七日
    經票據交換所宣告公告拒絕往來，被告丙○○、甲○○經通
    知亦不負連帶保證人之責，是原告依授信約定書第五條第一
    項第二款，主張被告等已喪失期限利益，其借款視為全部到
    期，並依借據約定條款第四條、第五條及民法第四百七十四
    條消費借貸關係、第二百七十三條連帶債務關係，主張被告
    應連帶給付如訴之聲明第一項所示之欠款。
二、被告則以：被告丁○○雖由被告丙○○、甲○○擔任連帶保
    證人向原告借款而未清償，惟希望原告能降低利率，並同意
    分期償還，爰請求駁回原告之訴等語。
三、本院之判斷：
  (一)原告主張之事實，業據提出與其所述相符之借據、授信約定
    書、票據拒絕往來資料、交易明細、放款利率歷史資料等為
    證，並為被告所不爭執，自堪認原告之主張為真實。
  (二)被告等雖抗辯請求原告降低利率及同意分期清償，惟原告請
    求之利息、違約金，兩者合計並未超過民法第二百零五條所
    定最高週年利率百分之二十之限制，被告丁○○本件消費借
    貸款債務既因其經票據交換所宣告拒絕往來而視為全部到期
    ，且債務人無為一部清償之權利，民法第三百十八條第一項
    前段定有明文，是被告等請求降低利率及分期清償，均不足
    採。從而原告本於消費借貸及連帶保證之法律關係，請求被
    告三人連帶清償如主文第一項所示之金額、利息與違約金，
    即無不合，應予准許。
五、結論：原告之訴為有理由，民事訴訟法第三百八十五條第一
    項前段、第八十五條第二項，判決如主文。
中    華    民    國    95    年    6     月    9     日
                  民事第二庭   法  官  黃美盈
以上正本係照原本做成。
如對本判決上訴，須於判決送達後二十日內向本院提出上訴狀。
                               書記官  鍾佩芳
中    華    民    國    95    年    6     月    9     日


司法院資訊處製作；財團法人民間司法改革基金會備份。
